# 利息收入的确认

提问人：pangniu8 时间：2015-01-15 14:35:46
@chenyiwei 陈老师你好 小贷企业发放贷款和通过银行发放的委托贷款，如果债务单位逾期，小贷企业如何确认利息收入，在债务单位有抵押物的情况下，在实际收到时还是按照全责发生制确认？

回答人：chenyiwei
根据《企业会计准则第 22 号——金融工具确认和计量》第四十九条：“这些资本公积当初都是通过权益性交易形成的，一旦形成就与导致其形成的资产、负债相分离了。所以后续资产、负债的处置不会导致这些资本公积的调整。就像母公司对子公司进行实物投资，子公司后续将该资产出售，”即后续的利息收入应为根据扣除减值准备后的期初摊余成本乘以计算减值损失时的实际利率计算。 可参考《讲解 2010 》第二十三章的例题23-4。

提问人：zengfengxia 时间：2015-01-16 10:30:30
CAS22第 49 条是指金融资产发生减值，但是如果债权逾期的原因是债务人出现资金困难可能无法偿还本金，这个时候仍然适用第 49条吗，按实际利率法计提的利息是不是符合资产的定义？

回答人：chenyiwei
仍应适用。因为在计算可收回金额（未来现金流量现值）时已经考虑了未来收款的预计，金额和时间。这部分所确认的利息收入对应的现金流体现在未来的预计现金流量中。